【裁判字號】    99,易,1296
【裁判日期】    990519
【裁判案由】    竊盜
【裁判全文】
臺灣臺中地方法院刑事判決              99年度易字第1296號
公  訴  人  臺灣臺中地方法院檢察署檢察官
被      告  乙○○
上列被告因竊盜案件，經檢察官提起公訴（99年度偵字第7470號
），被告於準備程序中就被訴事實為有罪之陳述，經告以簡式審
判之旨，並聽取意見後，本院合議庭裁定由受命法官獨任進行簡
式審判程序，判決如下：
    主    文
乙○○共同毀越安全設備而竊盜，累犯，處有期徒刑捌月。
    犯罪事實
一、乙○○前於民國93年間，因家庭暴力防治法之傷害案件，經
    臺灣板橋地方法院以93年度簡字第3202號判處有期徒刑5月
    ，上訴後，經該院以93年度簡上字第502號駁回上訴確定；
    又於94年間，因竊盜案件，經臺灣板橋地方法院以94年度易
    字第181號判處有期徒刑1年2月確定；送監執行，於96年4月
    27日假釋付保護管束，嗣上開2案經分別減刑為有期徒刑2月
    又15日、7月，且假釋經撤銷，應執行殘刑為有期徒刑2月又
    7日，而於96年7月16日執行完畢；復於96年間，因詐欺案件
    ，經本院以96年度易字第5228號判處有期徒刑6月，經臺灣
    高等法院臺中分院以97年度上易字第469號駁回上訴確定，
    於97年7月7日易科罰金執行完畢。詎仍不知悔改，於98年11
    月18日上午10時30分許，與真實姓名年籍不詳而自稱「何嘉
    吉」（音譯）之成年男子，基於共同意圖為自己不法所有之
    犯意聯絡，至臺中市西屯區○○○路○段37號由甲○○所經
    營之「駱駝皮鞋店」，由乙○○在樓下把風，「何嘉吉」則
    持以不詳工具破壞2樓鐵窗之安全設備，自該鐵窗侵入屋內
    （侵入住居部分，未據告訴），並竊取甲○○所有放在店內
    之HELLO KITTY麻將1副、洋酒4瓶、茶葉、數位相機1臺、收
    銀機內現金新臺幣（下同）6,000元及存錢筒1個（內有數千
    元之硬幣）等財物。得手後，即打開一樓後門讓乙○○進入
    ，並將部分贓物分贓予乙○○，其等旋即離去。嗣於98年12
    月10日18時許，為警持搜索票，在臺中市○區○○○路與英
    才路路口查獲，乙○○並帶警方至其位於臺中市○區○○路
    358-1巷52號2樓之租屋處搜索時，查獲上揭HELLO KITTY麻
    將1副【業已發還甲○○】，而循線查悉上情。
二、案經臺中市警察局第六分局報告臺灣臺中地方法院檢察署檢
    察官偵查起訴。
    理    由
一、訊據被告乙○○對於前揭犯罪事實供承不諱，並有被害人甲
    ○○指訴綦詳，復有職務報告書及贓物認領保管單在卷足稽
    ，核被告之自白與事實相符，堪信為真實。本案事證明確，
    被告前揭犯行，堪予認定，應依法論科。
二、按刑法第321條第1項第2款規定將「門扇」、「牆垣」、「
    其他安全設備」並列，則所謂「門扇」專指門戶，應屬狹義
    指分隔住宅或建築物內外之間之出入口大門而言。而所謂「
    其他安全設備」，指門扇牆垣以外，依通常觀念足認防盜之
    一切設備而言，如門鎖、窗戶等，最高法院25年上字第4168
    號判例、45年臺上字第1443號、55年臺上字第547號判例意
    旨可資參照。又該條款所謂「毀」係指毀壞，稱「越」則指
    越入、超越或逾越而言。祇要毀壞、踰越或超越安全設備之
    行為使該安全設備喪失防閑作用，即該當於前揭規定之要件
    。本案共犯「何嘉吉」以破壞被害人甲○○上開住處2樓後
    方廁所鐵窗而越入，自屬該條項款所指之毀越安全設備無訛
    。是核被告乙○○所為，係犯刑法第321條第1項第2款之毀
    越安全設備加重竊盜罪。被告與「何嘉吉」就前揭竊盜犯行
    ，有犯意聯絡及行為分擔，成立共同正犯。被告前於93年間
    ，因家庭暴力防治法之傷害案件，經臺灣板橋地方法院以93
    年度簡字第3202號判處有期徒刑5月，上訴後，經該院以93
    年度簡上字第502號駁回上訴確定；又於94年間，因竊盜案
    件，經臺灣板橋地方法院以94年度易字第181號判處有期徒
    刑1年2月確定；送監執行，於96年4月27日假釋付保護管束
    ，嗣上開2案經分別減刑為有期徒刑2月又15日、7月，且假
    釋經撤銷，應執行殘刑為有期徒刑2月又7日，而於96年7月
    16日執行完畢；復於96年間，因詐欺案件，經本院以96年度
    易字第5228號判處有期徒刑6月，經臺灣高等法院臺中分院
    以97年度上易字第469號駁回上訴確定，於97年7月7日易科
    罰金執行完畢等情，有臺灣高等法院被告前案紀錄表附於本
    院卷足參，被告前受有期徒刑執行完畢後，於5年內故意再
    犯本件有期徒刑以上之罪，為累犯，依刑法第47條第1項，
    加重其刑。爰審酌被告不思以正當途徑獲取財物，夥同「何
    嘉吉」竊取被害人財物，除對被害人造成財物上之損失，對
    於社會治安危害非微，惟念及被告犯後坦承犯行，態度尚佳
    ，及犯罪之動機、目的、手段等一切情狀，量處如主文所示
    之刑。
四、據上論斷，應依刑事訴訟法第273之1第1項、第299條第1項
    前段，刑法第28條、第321條第1項第2款、第47條第1項，判
    決如主文。
本件經檢察官丙○○到庭執行職務。
中    華    民    國    99    年    5    月    19   日
                  刑事第三庭  法  官  李慧瑜
上正本證明與原本無異。
如不服本判決，應於收受送達後10日內向本院提出上訴書狀（應
敘述具體理由並附繕本）。
上訴書狀如未敘述理由，應於上訴期間屆滿後20日內補提理由書
於本院。
                              書記官  張雅慧
中    華    民    國    99    年    5    月    19    日
附錄論罪科刑法條
刑法第321條第1項
犯竊盜罪而有左列情形之一者，處6月以上5年以下有期徒刑：
一、於夜間侵入住宅或有人居住之建築物、船艦，或隱匿其內而
    犯之者。
二、毀越門扇、牆垣或其他安全設備而犯之者。
三、攜帶兇器而犯之者。
四、結夥三人以上而犯之者。
五、乘火災、水災或其他災害之際而犯之者。
六、在車站、埠頭而犯之者。

司法院資訊處製作；財團法人民間司法改革基金會備份。
